Gabriel Silveria Malta

(11) 99474-2032 <u>qmalta44@qmail.com</u>

Nascimento: 04/11/1987 - 29 anos Solteiro

Rua Antônio Gil - Interlagos - SP linkedin.com/gsmalta

Analista Desenvolvedor Web .NET

Resumo

Trabalho com desenvolvimento de sistemas web há 6 anos, atuando tanto no back-end quanto front-end.

Possuo bons conhecimentos em: **C#**, **Entity Framework**, **Linq**, **SQL Server**, **Asp.net MVC**, **Asp.net Razor**, **WCF**, **javascript**, **Ajax**, **jQuery**, **JSON** e **TFS**. E outros recursos como: Stored Procedures, ADO.NET, Lambda Expressions, SVN, REST, Angular 2, Design Patterns, jQuery UI, Bootstrap, CSS e HTML.

Tenho particular interesse sobre boas práticas no uso de javascript e jQuery a fim de otimizar o processamento no browser e, para os desenvolvedores, melhorar a legibilidade e manutenibilidade do código.

Formação Acadêmica

• Tecnologia em Análise e Desenvolvimento de Sistemas - Senac - (2016 - 2018)

Idiomas

• Inglês - leitura: intermediário, escrita: básico, fala: básico

Cursos

- Angular Alura (8/2017)
- **TypeScript** Alura (7/2017)
- GIT Alura (01/2017)
- Javascript Avançado (ES6) Alura (12/2016)
- ASP.NET MVC 5 Alura (12/2016)
- Desenvolvimento C# e ASP .NET Avançado Cubo Tecnologia (12/2013);
- Desenvolvimento C# e ASP .NET Intermediário Cubo Tecnologia (11/2012)
- Desenvolvimento ASP MVC 3 Treinando .NET (05/2012);
- ITIL Foundation V3 Cubo Tecnologia (10/2011);
- Técnico em Informática SENAC (03/2010 a 08/2011);

Histórico Profissional

Sistran Informática (05/2014 – atual)

Cargo: Analista Desenvolvedor Web .NET Full Stack Atividades:

- Desenvolvimento de sistemas web no ramo de seguros de vida, atuando com projetos para cotação vida em grupo desenvolvidos com asp.net MVC 3, SQL Server e uso intenso de jQuery e Ajax.
- Suporte e orientação para a equipe no uso e nas boas práticas de javascript, jQuery e asp.net MVC.

Destaque: liderei uma reestruturação do projeto para corrigir problemas críticos de implementação que foram ocorrendo ao longo do desenvolvimento da aplicação. Com isso conseguimos reduzir drasticamente os impactos gerados por desenvolvimentos de novas demandas e manutenções corretivas e também diminuir o tempo de desenvolvimento.

ITS Soluções (02/2013 - 02/2014)

Cargo: Analista Desenvolvedor Web .NET

Desenvolvimento e manutenção de sistemas web para clientes do ramo educacional e financeiro com projetos desenvolvidos utilizando Asp.net Web Forms e Asp.net MVC com SQL Server.

Ingresso Rápido (01/2012 - 01/2013)

Cargo: Programador Júnior C#

Atuando na manutenção do sistema em Windows Form e na documentação das funcionalidades existes e das novas implementações.

Desenvolvimento de relatórios para a diretoria e na customização de relatórios já existentes.

Vermont Contact Center e Tecnologia (02/2011 - 12-2011)

Cargo: Analista de Suporte nível II

Auxiliar na coordenação e orientação técnica da equipe;

Gerenciamento dos chamados e análise de criticidade pela ferramenta Service Desk:

Acompanhamento de SLA e análise de relatórios;

Acompanhamento e suporte aos planos de mudanças;

Atendimento help desk in loco (Atento Brasil):